臺灣彰化地方法院刑事判決　　　　　　　95年度訴字第1000號
公　訴　人　臺灣彰化地方法院檢察署檢察官
被　　　告　甲○○
上列被告因違反毒品危害防制條例案件，經檢察官提起公訴（九
十五年度毒偵字第一八一七號），本院認有刑事訴訟法第二百七
十三條之一第一項之情形，裁定改由受命法官獨任進行簡式審判
程序，判決如下：
    主  文
甲○○連續施用第一級毒品，累犯，處有期徒刑拾月；扣案之注
射針筒壹支，沒收之。
    事  實
一、甲○○曾因違反毒品危害防制條例案件，經本院以九十年度
    訴字第一０八二號判決判處有期徒刑八月確定；又因過失傷
    害及公共危險等案件，經本院以九十一年度交訴字第一六七
    號刑事判決判處有期徒刑十月、四月，應執行有期徒刑一年
    確定；嗣二案經本院裁定應執行有期徒刑一年七月確定，入
    監執行，於民國（下同）九十三年四月二十二日假釋出獄付
    保護管束，迄九十三年五月二十二日假釋期滿未經撤銷其假
    釋，而視為業已執行完畢。又其前因施用毒品案件，經依本
    院八十八年度毒聲字第一一四四號裁定移送觀察、勒戒後，
    認有繼續施用毒品之傾向，再由本院以八十八年度毒聲字第
    一六五二號裁定移送戒治處所施予強制戒治一年，自八十八
    年五月三日起送臺灣雲林戒治所施以強制戒治滿三個月後，
    其成效經評定合格，無繼續戒治必要，復經本院以八十八年
    度毒聲字第四０一０號裁定停止戒治，所餘戒治期間付保護
    管束，惟其於保護管束期間因違反保護管束應遵守事項情節
    重大，經本院以八十九年度毒聲字第二０六號裁定撤銷停止
    戒治，令入戒治處所施以殘餘期間之強制戒治，迄八十九年
    七月十三日戒治期滿，由臺灣彰化地方法院檢察署檢察官於
    八十九年七月二十五日以八十九年度戒毒偵字第八二六號、
    第八二七號、第八二八號、第八二九號、第八三０號、第八
    三一號、第八三二號為不起訴處分確定；復於九十年間，又
    因施用毒品案件，經檢察官聲請，由本院以九十年度毒聲字
    第三０一九號裁定移送戒治處所施予強制戒治一年，業於九
    十一年十二月十一日戒治期滿，此部分所犯刑事案件部分，
    則經本院以九十年度訴字第一０八二號判決判處有期徒刑八
    月確定（業已執行完畢）。詎其仍不知悔改，於強制戒治執
    行完畢釋放後五年內，復基於施用第一級毒品海洛因之概括
    犯意，自九十四年七月間某日起至九十五年四月二十七日晚
    上十一時許止，在其位於彰化縣員林鎮出水里出水巷二０之
    二號住處房間內，以將第一級毒品海洛因摻水置放於注射針
    筒中，注射於手臂之方式，連續施用第一級毒品海洛因多次
    ，平均約三天施用一次。嗣於九十五年四月二十九日上午十
    一時許，在前開住處內，為警查獲，並扣得其所有，已供其
    施用毒品所用之注射針筒一支。
二、案經彰化縣警察局員林分局報請臺灣彰化地方法院檢察署檢
    察官偵查起訴，本院認有刑事訴訟法第二百七十三條之一第
    一項之情形，而改依簡式審判程序審理。
    理  由
一、按除被告所犯為死刑、無期徒刑、最輕本刑為三年以上有期
    徒刑之罪或高等法院管轄第一審案件者外，於刑事訴訟法第
    二百七十三條第一項程序進行中，被告先就被訴事實為有罪
    之陳述時，審判長得告知被告簡式審判程序之旨，並聽取當
    事人、代理人、辯護人及輔佐人之意見後，裁定進行簡式審
    判程序；除簡式審判程序及簡易程序案件外，第一審應行合
    議審判，刑事訴訟法第二百七十三條之一第一項、第二百八
    十四條之一分別定有明文。本件被告甲○○所犯係死刑、無
    期徒刑、最輕本刑為三年以上有期徒刑或高等法院管轄第一
    審案件以外之罪，並於本院行準備程序時就被訴事實為有罪
    之陳述，本院合議庭依前揭規定，經評議結果，裁定改由受
    命法官獨任行簡式審判程序，先予敘明。
二、上揭事實，業據被告甲○○迭於警、偵訊中及本院行準備程
    序與審理時均坦承不諱，且其於九十五年四月二十九日為警
    查獲時所採取之尿液，經送鑑驗結果，確均呈嗎啡陽性反應
    ，此有彰化縣警察局員林分局委託檢驗尿液代號與真實姓名
    對照單及詮昕科技股份有限公司九十五年五月十一日所出具
    之濫用藥物尿液檢驗報告各一紙附卷可稽；此外，復有扣案
    之注射針筒一支可資佐證。再參以施用第一級毒品海洛因具
    有成癮性，被告前又已有施用毒品之犯行，有其前案紀錄可
    憑，且經觀察勒戒、強制戒治及刑之執行後，仍再次施用毒
    品，被告顯有難以戒斷，且已成癮之情事，故雖被告於九十
    五年四月二十九日為警查獲前三日以外之施用毒品犯行未經
    採尿鑑驗，然依前開說明，亦應認被告之自白確與事實相符
    ，洵堪採信。另查，被告曾前因施用毒品案件，經依本院八
    十八年度毒聲字第一一四四號裁定移送觀察、勒戒後，認有
    繼續施用毒品之傾向，再由本院以八十八年度毒聲字第一六
    五二號裁定移送戒治處所施予強制戒治一年，自八十八年五
    月三日起送臺灣雲林戒治所施以強制戒治滿三個月後，其成
    效經評定合格，無繼續戒治必要，復經本院以八十八年度毒
    聲字第四０一０號裁定停止戒治，所餘戒治期間付保護管束
    ，惟其於保護管束期間因違反保護管束應遵守事項情節重大
    ，經本院以八十九年度毒聲字第二０六號裁定撤銷停止戒治
    ，令入戒治處所施以殘餘期間之強制戒治，迄八十九年七月
    十三日戒治期滿，由臺灣彰化地方法院檢察署檢察官於八十
    九年七月二十五日以八十九年度戒毒偵字第八二六號、第八
    二七號、第八二八號、第八二九號、第八三０號、第八三一
    號、第八三二號為不起訴處分確定；復於九十年間，又因施
    用毒品案件，經檢察官聲請，由本院以九十年度毒聲字第三
    ０一九號裁定移送戒治處所施予強制戒治一年，業於九十一
    年十二月十一日戒治期滿，此部分所犯刑事案件部分，則經
    本院以九十年度訴字第一０八二號判決判處有期徒刑八月確
    定（業已執行完畢）等情，有臺灣高等法院被告全國前案紀
    錄表及臺灣彰化地方法院檢察署刑案資料查註紀錄表各一份
    在卷足憑，被告顯係於受強制戒治執行完畢釋放後，五年內
    再犯毒品危害防制條例第十條第一項之罪，依同條例第二十
    三條第二項規定，應依法論科。綜上所述，本件犯罪事證明
    確，被告前開犯行洵堪認定。
三、核被告所為，係犯毒品危害防制條例第十條第一項之施用第
    一級毒品罪。被告為施用毒品持有第一級毒品，其持有之低
    度行為應為施用之高度行為所吸收，不另論罪。被告先後多
    次施用第一級毒品之犯行，時間緊接，所犯係構成要件相同
    之罪，顯係基於概括犯意反覆為之，為連續犯，應依刑法第
    五十六條規定，以一罪論，並加重其刑。再查被告曾因違反
    毒品危害防制條例案件，經本院以九十年度訴字第一０八二
    號判決判處有期徒刑八月確定；又因過失傷害及公共危險等
    案件，經本院以九十一年度交訴字第一六七號刑事判決判處
    有期徒刑十月、四月，應執行有期徒刑一年確定；嗣二案經
    本院裁定應執行有期徒刑一年七月確定，入監執行，於九十
    三年四月二十二日假釋出獄付保護管束，迄九十三年五月二
    十二日假釋期滿未經撤銷其假釋，而視為業已執行完畢等情
    ，有臺灣彰化地方法院檢察署刑案資料查註紀錄表及臺灣高
    等法院被告全國前案紀錄表各一份附卷可稽，被告於受有期
    徒刑之執行完畢後，五年內再犯有期徒刑以上之罪，為累犯
    ，應依刑法第四十七條規定，加重其刑，並依法遞加重之。
    爰審酌被告前曾有施用毒品罪行，經送觀察勒戒、強制戒治
    執行完畢釋放後，猶不知悔改，再施用毒品不輟，不僅戕害
    自身健康，更辜負國家將之視為病人，並施以長時間之戒治
    處遇之苦心，惟其對他人權益之侵害仍屬有限，於警、偵訊
    中及本院行準備程序與審理時均已坦承犯行，暨其犯罪動機
    、目的、手段、施用之次數、期間及其智識程度、生活狀況
    等一切情狀，量處如主文所示之刑。扣案之注射針筒一支，
    係被告所有，且供其施用毒品犯罪所用之物，業據其陳明在
    卷，爰依刑法第三十八條第一項第二款規定，併予宣告沒收
    。
據上論斷，應依刑事訴訟法第二百七十三條之一第一項、第二百
九十九條第一項前段，毒品危害防制條例第十條第一項、第二十
三條第二項，刑法第十一條前段、第五十六條、第四十七條、第
三十八條第一項第二款，判決如主文。
本案經檢察官田德煙到庭執行職務。
中　　華　　民　　國　　96　　年　　6 　　月　　30　　日
                  刑事第一庭          法  官  簡璽容
以上正本證明與原本無異。
如不服本判決，應於判決送達後十日內向本院提出上訴狀 (須附
繕本 )。
中　　華　　民　　國　　95　　年　　7 　　月　　7 　　日
                                      書記官  王惠嬌
附錄本案論罪科刑法條全文：
毒品危害防制條例第10條
施用第一級毒品者，處 6 月以上 5 年以下有期徒刑。
施用第二級毒品者，處 3 年以下有期徒刑。
